福建連江地方法院刑事判決　
110年度簡上字第2號
上  訴  人  
即  被  告  劉德彬


上列上訴人即被告因妨害公務案件，不服本院民國110年5月26日
110年度簡字第15號第一審簡易判決（聲請簡易判決處刑案號：
福建連江地方檢察署110年度偵字第17號），提起上訴，本院管
轄之第二審合議庭判決如下：   
    主      文
上訴駁回。   
    事實及理由
一、上訴人即被告（下稱被告）劉德彬經合法傳喚，無正當理由
    不於本院審判期日到庭，依刑事訴訟法第455條之1第3項準
    用同法第371條規定，不待其陳述逕為判決。
二、本案經本院合議庭審理結果，認為原審判決的認定事實、適
    用法律及量刑均無不當，應予維持，除就被告上訴意旨所辯
    ，本院認為不可採取，另補充下列理由外，其餘均引用原審
    判決書及檢察官聲請簡易判決處刑書之記載(如附件)　。
三、被告上訴意旨略稱：我是因為被警察壓制且被噴辣椒水很生
    氣才罵警察，及在掙扎過程中咬警察，但我都不是故意的，
    應該是警察的錯等語，並於本院準備程序中否認警員的報告
    真實性。
四、經查：　　
  ㈠被告於110年1月30日下午3時47分許騎乘機車行經連江縣南竿鄉福
    沃村之「全家便利商店福運店」前時，因交通違規（轉彎未打
    方向燈）遭員警攔停，已經被告坦白承認。攔停後，警員發
    覺被告無照駕駛，身上更有明顯酒味，此時警員欲對其施以
    酒測，但被告轉身欲離開現場，有卷附蒐證照片2張（偵卷
    第49頁）可證，亦與警員楊弘瑜、余坤明出具的職務報告記
    載相同，可以採信。
　㈡警員就違反道路交通安全規則的行為，本應製單告發；又查
    有酒駕嫌疑者，亦應立即實施酒測，以究明是否僅屬交通違
    規或已構成刑事處罰要件。依當時情形，被告既然確有2項
    交通違規（轉彎未打方向燈及無照駕駛）及1項疑似公共危
    險之犯罪情節，本應留在現場等候警員處置，然其無故欲轉
    身離開，警員予以攔阻、拉住或制止被告離去，當屬依法執
    行職務無誤。 　
  ㈢但被告遭警員攔阻時，竟以肢體反抗而與警員推擠拉扯，其
    間更接續以「操你媽的」、「幹你娘」、「他媽的、幹」等
    粗話辱罵，復張口咬向警員楊弘瑜及余坤明、撿拾現場磁磚
    欲丟向警察，導致警員楊弘瑜及余坤明在過程中受傷等情，
    除經被告於本院準備程序時坦白承認外（簡上卷第55頁），
    並有連江縣立醫院診斷證明書2份（偵卷第89、91頁）、警員
    楊弘瑜傷勢照片3張（偵卷第63、65頁）可為證據，本院亦
    於準備程序當庭勘驗卷附之密錄器及監視器錄影光碟屬實，
    製有勘驗筆錄在卷可憑，因此，被告對依法執行職務之警員
    以上述粗話辱罵、並施加肢體攻擊等事實，也非常明確。
  ㈣被告雖辯稱無侮辱公務員及妨害公務之「故意」，且爭執員
　  警執法方式不當，然而：
　⑴所謂「故意」，一般而言就是「有意使其發生」的意思，本
    案經由勘驗警員密錄器影像內容顯示，當警員制伏欲逃跑之
    被告時，被告即對警員大喊：「他媽的~幹。我從來沒有見
    過這樣的人。好啊~你打阿…操，你媽的。好啊。叫我拿駕照
    、叫我拿駕照。幹你娘。吼~吼。…喔~他媽的。你打我阿。
    」(簡上卷第71頁)，其中「他媽的~幹」、「操，你媽的」
    、「幹你娘」等語，一般社會通念上即屬粗俗言語，隱含性
    動作而有輕侮、鄙視他人及他人長輩之意味，客觀上足使聽
    聞對象感到難堪與屈辱，甚至被激怒。而以密錄器影像觀察
    ，被告是在不服從警員的情況下而說出，並非其習慣上不自
    覺的「發語詞」。尤其，被告同時也對警察說出「我從來沒
    有見過這樣的人。好啊~你打阿…叫我拿駕照、叫我拿駕照」
    等語，口氣更加充滿挑釁及高度不滿之意味，在在證明被告
    係針對警員執行公務所為，且有藐視公務員執行職務尊嚴及
    對抗執法之意，並非脫口而出或只是宣洩情緒之言語，其主
    觀上確有侮辱依法執行職務公務員之故意。
　⑵此外，被告也於警詢時承認：因為我被上銬很生氣，才又咬
    警察；我被警察控制著手很痛，剛好地上有兩塊磁磚，我想
    用磁磚壓員警的手，讓他鬆手等語(見偵卷第25、27頁)，可
    見被告係因不滿員警之執法，而在過程中做出攻擊行為，亦
    具有妨害公務之故意，毫無疑問。
　⑶至於被告指摘警員執法不當等語，純屬被告個人主觀感受，
    本院依現場照片及上述勘驗結果，未見在被告強力抗拒之下
    ，警員之執法有何不當或過當情事。
五、綜上，被告以前述辯詞提起上訴，或否認犯罪或指摘原判決
    量刑過重，都不足採取，上訴為無理由，應予駁回。 
據上論斷，應依刑事訴訟法第455條之1第1項、第3項、第368條
、第364條、第371條，判決如主文。
本案經檢察官呂象吾聲請簡易判決處刑，檢察官黃振倫到庭執行
職務。 
中　　華　　民　　國　　110 　年　　11 　月　　 16 　 日
                  刑事庭   審判長 法　官 王邁揚
　　　　　　　　　                法  官 黃奕超
　　　　　　　　　                法  官 范嘉紋
以上正本係依原本作成。　　　　　　
本件不得上訴。
中　　華　　民　　國　　110 　年　　11　　月　　16　　日
                                  書記官 陳建瑜    
附錄本案所犯法條：
中華民國刑法第135條第1項
對於公務員依法執行職務時，施強暴脅迫者，處3年以下有期徒
刑、拘役或9千元以下罰金。
中華民國刑法第140條第1項
於公務員依法執行職務時，當場侮辱或對於其依法執行之職務公
然侮辱者，處6月以下有期徒刑、拘役或3千元以下罰金。
 
附件：本院110年度簡字第15號刑事簡易判決、福建連江地方檢
      察署110年度偵字第17號聲請簡易判決處刑書